# 请教：坏账准备计提问题

提问人：mengjunfeng 时间：2014-03-11 11:26:27
请教问题： 1 、合并范围内关联方的应收账款、其他应收款，是否需要计提坏账准备？非合并范围内关联方应收账款、其他应收款，是否需要计提坏账准备？ 2 、其他应收款中的备用金、个人借款是否需要计提坏账准备？ 谢谢！

回答人：chenyiwei
没有绝对的“提”或者“不提”的说法，关键是对相关应收款项的可收回金额的估计。在很多情况下，与关联方之间的往来款项也一样会面临可收回性问题，当然实际风险会比非关联方之间的往来款项低一些（毕竟关联方之间彼此是知根知底的），但也不能说肯定不提坏帐准备。
早在 2002 年，财政部在财会[2002]18号文中即已作出了如下规定： 问：企业对与关联方之间发生的应收款项是否应计提坏账准备？ 答：《企业会计制度》规定：除有确凿证据表明该项应收款项不能够收回或收回的可能性不大以外，与关联方之间发生的应收款项不能全额计提坏账准备。这一规定并不意味着企业对与关联方之间发生的应收款项可以不计提坏账准备。企业与关联方之间发生的应收款项与其他应收款项一样，也应当在期末时分析其可收回性，并预计可能发生的坏账损失。对预计可能发生的坏账损失，计提相应的坏账准备，但如果有确凿证据表明关联方（债务单位）已撤销、破产、资不抵债、现金流量严重不足等，并且不准备对应收款项进行重组或无其他收回方式的，则对预计无法收回的应收关联方的款项也可以全额计提坏账准备。
该规定是针对《企业会计制度》下的，但对新准则下也可以参考。
备用金在实务中很多情况下不计提坏账或者计提比例较低，这是一般情况下的经验总结，但也不排除存在某些特殊情况。